【裁判字號】    98,交抗,2623
【裁判日期】    981102
【裁判案由】    違反道路交通管理處罰條例
【裁判全文】
臺灣高等法院交通事件裁定            98年度交抗字第2623號
抗  告  人
即受處分人  甲○○
上列抗告人因違反道路交通管理處罰條例案件，不服臺灣臺北地
方法院，中華民國98年10月2 日裁定（98年度交聲字第3102號）
，提起抗告，本院裁定如下：
    主  文
抗告駁回。
    理  由
一、抗告意旨略以：抗告人於民國98年7 月17日11時51分許，駕
    駛車牌號碼671-CA號營業一般小客車行經臺北縣新店市○○
    路與祥和路口時，因綠燈時對向仍一直有來車，抗告人遂停
    在安康路口快車道上（內側車道）等待左轉至中安快速道路
    （往中和方向），惟待對向的車子走完後，號誌燈已變成紅
    燈，但當時抗告人之車頭已超越停止線，若不左轉會擋住左
    右橫向車流，故抗告人並非闖紅燈左轉，至多僅是違規左轉
    云云。
二、按「汽車駕駛人，行經有燈光號誌管制之交岔路口闖紅燈者
    ，處新臺幣（下同）1,800 元以上5,400 元以下罰鍰。」道
    路交通管理處罰條例第53條第1 項定有明文；次按「車輛面
    對圓形紅燈表示禁止通行，不得超越停止線或進入路口。」
    道路交通標誌標線號誌設置規則第206 條第1 項第5 款亦規
    定甚明。
三、經查：原裁定認定抗告人即受處分人甲○○駕駛之車牌號碼
    671-CA號營業小客車於98年7 月17日11時51分許，行經臺北
    縣新店市○○路與祥和路口時，安康路上號誌燈為紅燈時仍
    違規左轉，而為臺北縣政府警察局新店分局雙城派出所警員
    攔停舉發，有臺北縣政府警察局新店分局98年8 月5 日北縣
    警店交裁字第0980039726號函、臺北縣政府警察局北縣警交
    大字第C00000000 號舉發違反道路交通管理事件通知單、臺
    北市交通事件裁決所北市裁罰字第裁22-C00000000號違反道
    路交通管理事件裁決書各1 份附卷可稽，並為抗告人所不爭
    執。又安康路的號誌綠燈有左轉燈，左轉燈亮時，對向車道
    的車子不可直行，亦經證人即舉發受處分人有前述違規行為
    之員警宋維政證述在卷，足見抗告人如依照左轉燈亮時左轉
    ，自不可能被對向車道的直行車輛阻擋，是抗告人確有闖越
    臺北縣新店市○○路口紅燈左轉之違規行為至明。且本件抗
    告人違規行為，係警員當場攔停告發，縱使無違規照片以資
    佐證，然按當時警員係執行交通勤務而舉發違反道路交通管
    理處罰條例所列之違規事實，本質上為行政處分，該行政處
    分所認事實當可被推定為真正。況參酌警察為維持秩序，取
    締違規駕車僅是依法執行職務，自無偏頗立場之必要，並以
    證人與抗告人素不相識，亦無怨隙，應無甘冒自身觸犯偽證
    罪之風險而設詞誣攀抗告人之理，因認其證言自屬可信。故
    原裁定認原處分機關即臺北市交通事件裁決所依道路交通管
    理處罰條例第53條第1 項，及違反道路交通管理事件統一裁
    罰基準及處理細則第43、44、67條規定，裁處抗告人罰鍰2,
    700 元，並依同條例第63條第1 項第3 款記違規點數3 點等
    情，洵屬適法而將抗告人之異議駁回，經核原裁定認事用法
    並未悖於證據、經驗及論理法則。抗告意旨仍執原審抗辯之
    陳詞，辯稱綠燈時因對向仍有來車無法左轉，待對向車子走
    完後，號誌燈已轉為紅燈，惟當時抗告人車頭已超越停止線
    ，若不左轉會擋住左右橫向車流，故抗告人並非闖紅燈左轉
    ，至多僅是違規左轉云云，無非一己之見所為論述，其指摘
    原裁定不當，難認有據，自應予駁回。
四、據上論結，應依道路交通案件處理辦法第26條，刑事訴訟法
    第412條，裁定如主文。
中    華    民    國    98    年    11    月    2     日
                  刑事第二十庭審判長法  官  楊貴雄
                                    法  官  林銓正
                                    法  官  許必奇
以上正本證明與原本無異。
不得再抗告。
                                    書記官  廖素花
中    華    民    國    98    年    11    月    2     日


司法院資訊處製作；財團法人民間司法改革基金會備份。
